臺灣臺南地方法院刑事判決
109年度訴字第1552號
公  訴  人  臺灣臺南地方檢察署檢察官
被      告  楊竣翔


            林鴻宇



上列被告等因傷害等案件，經檢察官提起公訴（109年度調偵字
第1761號），被告楊竣翔、林鴻宇於準備程序中就被訴事實均為
有罪之陳述，分別經本院合議庭裁定就被告楊竣翔、林鴻宇部分
由受命法官獨任進行簡式審判程序後，本院判決如下：
    主  文
楊竣翔共同犯傷害罪，處拘役伍拾日，如易科罰金，以新臺幣壹
仟元折算壹日；又共同犯毀損罪，處拘役肆拾日，如易科罰金，
以新臺幣壹仟元折算壹日。應執行拘役捌拾日，如易科罰金，以
新臺幣壹仟元折算壹日。
林鴻宇共同犯傷害罪，累犯，處拘役伍拾伍日，如易科罰金，以
新臺幣壹仟元折算壹日；又共同犯毀損罪，累犯，處拘役肆拾伍
日，如易科罰金，以新臺幣壹仟元折算壹日。應執行拘役玖拾日
，如易科罰金，以新臺幣壹仟元折算壹日。
    事實及理由
一、犯罪事實：謝東磬（已審結）、楊竣翔、林鴻宇於民國108
    年9月8日上午11時3分許，在臺南市新營區復興路高速公路
    東側交流道出口處，因與呂澤宗發生行車糾紛，竟共同基於
    毀損之犯意聯絡，各持鋁棒敲擊呂宗澤所駕駛並持有之車牌
    號碼000-000號營業用大客車，致該大客車之前擋風玻璃及
    車門玻璃破損，足以生損害於呂澤宗；嗣呂澤宗下車後，其
    等再與真實姓名年籍均不詳之成年男子共同基於傷害他人身
    體之犯意聯絡，以徒手及持鋁棒之方式毆打呂澤宗，致呂澤
    宗受有頭部外傷、左側小腿挫傷、左側前臂挫傷等傷害。嗣
    經呂澤宗報警處理，並經警調閱行車錄影畫面，始循線查悉
    上情。案經呂澤宗訴請臺南市政府警察局新營分局報告臺灣
    臺南地方檢察署檢察官偵查起訴。
二、本件被告楊竣翔、林鴻宇所犯均係死刑、無期徒刑、最輕本
    刑為3年以上有期徒刑以外之罪，其於準備程序中就被訴事
    實為有罪之陳述，經法官告知簡式審判程序之旨，並聽取公
    訴人及被告之意見後，認宜為簡式審判程序，依刑事訴訟法
    第273條之1第1項規定，裁定進行簡式審判程序加以審理，
    則依據刑事訴訟法第273條之2、同法第159條第2項之規定，
    不適用傳聞法則有關限制證據能力之相關規定；並得依同法
    第310條之2之準用同法第454條之規定製作略式判決書（僅
    記載「證據名稱」），合先敘明。
三、上揭犯罪事實，有下列證據可資佐證：
  ㈠被告楊竣翔於警詢、偵訊及本院準備程序中之自白、被告謝
    東磬於警詢及偵查中之自白、被告林鴻宇於偵查中及本院準
    備程序中之部分自白。
  ㈡證人即告訴人呂澤宗於警詢及偵查中具結之指訴。
  ㈢卷附行車紀錄器錄影畫面截圖及現場暨扣押物照片、衛生福
    利部新營醫院診斷證明書、臺南市政府警察局新營分局扣押
    筆錄、扣押物目錄表。
四、核被告楊竣翔、林鴻宇所為，均係犯刑法第277條第1項之傷
    害罪、同法第354條之毀損罪。被告楊竣翔、林鴻宇與謝東
    磬，就本件傷害犯行，有犯意之聯絡及行為之分擔，應論以
    共同正犯；被告楊竣翔、謝東磬、林鴻宇與其他數位真實姓
    名年籍不詳之成年男子，就本件毀損犯行，有犯意之聯絡及
    行為之分擔，應論以共同正犯。被告林鴻宇前於106年間，
    曾因妨害公務等案件，經臺灣臺北地方法院以106年度審簡
    字第330號判決判處有期徒刑3月、106年度簡字第2205號判
    決有期徒刑3月，均得易罰金，分別於106年12月11日易科罰
    金以及於108年1月18日因縮短刑期執畢出監、此有卷附臺灣
    高等法院被告前案紀錄表可稽，其於5年以內再故意犯本件
    有期徒刑以上之罪，為累犯。又司法院大法官會議釋字第77
    5號解釋，認關於刑法第47條之累犯應一律加重其刑之規定
    應於2年內修正，於修正前，宜由法院依上開解釋意旨，於
    個案中分情節，基於累犯者有其特別惡性及對刑罰反應力薄
    弱等立法理由，裁量是否加重最低本刑。而被告林鴻宇本次
    所犯之罪與前案罪名雖不相同，但罪質均同屬暴力犯罪，為
    相同性質之罪，被告林鴻宇未因前開犯罪科刑執行完畢而受
    有警惕，復又於5年內再犯本件之罪，足認其對於法敵對意
    識並未因前開科刑執行完畢而減弱，且刑罰之反應力薄弱，
    故仍認本案有依刑法第47條第1項規定加重其最低本刑之必
    要，而依法予以加重其刑。被告楊竣翔、林鴻宇所犯上開二
    罪間，犯意各別，行為互殊，應分論併罰。爰審酌被告楊竣
    翔、林鴻宇僅因共同被告謝東磬認為告訴人所駕駛的營業大
    客車有插入其送葬車隊，而有行車糾紛，竟利用告訴人停等
    紅燈的時候，將告訴人攔下，並持鋁製球棒打砸告訴人所駕
    駛的營業大客車，而在告訴人下車制止時，又動手毆打告訴
    人成傷，其行為至為不該，除造成告訴人受有身體以及財物
    之損害外，更對社會風氣以及治安造成嚴重的影響，犯罪後
    尚未能與告訴人達成和解，賠償告訴人所受損害，惟念渠等
    犯後坦承犯行，犯後態度尚可，兼衡其犯罪之動機，以及犯
    罪時正值被告謝東磬祖母出殯，因親人過世而有情緒不佳，
    難以控制之情形，尚屬人之常情，兼衡被告楊竣翔自陳五專
    肄業之智識程度，未婚，目前與祖父母同住，從事幫忙家裡
    的服飾業，每月薪資約24,000至25,000元，被告林鴻宇自陳
    國中畢業之智識程度，未婚，目前與女朋友同住，從事綠的
    家具外包商，每月薪資約5-6萬元等一切情狀，分別量處如
    主文所示之刑，並均定其應執行刑暨諭知易科罰金之折算標
    準。
據上論斷，應依刑事訴訟法第299條第1項前段、第273條之1第1
項、第310條之2，刑法第277條第1項、第354條、第28條、第47
條第1項、第41條第1項前段、第51條第6款，判決如主文。
本案經檢察官吳惠娟提起公訴，檢察官廖羽羚到庭執行職務。
中　　華　　民　　國　　110 　年　　3 　　月　　5 　　日
　　　　　　　　　刑事第七庭    法　官　鄭銘仁
以上正本證明與原本無異。
如不服本判決應於收受本判後20日內向本院提出上訴書狀，並應
敘述具體理由。其未敘述上訴理由者，應於上訴期間屆滿後20日
內向本院補提理由書狀（均須按他造當事人之人數附繕本）「切
勿逕送上級法院」。
  　　　　　　　　　　　　　　　書記官　陳姝妤
中　　華　　民　　國　　110 　年　　3 　　月　　10　　日
附錄本案論罪科刑法條：
中華民國刑法第277條
傷害人之身體或健康者，處5年以下有期徒刑、拘役或50萬元以
下罰金。
犯前項之罪，因而致人於死者，處無期徒刑或7年以上有期徒刑
；致重傷者，處3年以上10年以下有期徒刑。
中華民國刑法第354條
毀棄、損壞前二條以外之他人之物或致令不堪用，足以生損害於
公眾或他人者，處2年以下有期徒刑、拘役或1萬5千元以下罰金
。